臺灣桃園地方法院刑事裁定
111年度聲字第3870號
聲  請  人  臺灣桃園地方檢察署檢察官
被      告  劉學煜


上列聲請人因被告違反毒品危害防制條例等案件，聲請免予執行
觀察、勒戒之處分（111年度毒偵緝字第993號、第994號、第995
號、第996號、111年度撤緩毒偵緝字第44號），本院裁定如下：
    主  文
劉學煜之觀察、勒戒處分免予執行。
    理　由
一、聲請意旨略以：被告劉學煜前因違反毒品危害防制條例等案
    件，經本院裁定令入勒戒處所觀察、勒戒，於民國111年5月
    19日通緝到案，當日乘坐輪椅到庭，經送法務部○○○○○○○○附
    設觀察勒戒處所後，醫師評估其患有腦梗塞、腰椎脊椎滑脫
    症，目前行動不便，完全坐輪椅、使用尿布，需他人照顧，
    足認被告已符合觀察勒戒處分執行條例第6條第2項第1款不
    能治理生活之要件，又被告施用毒品之時間為108年1月3日
    、109年10月4日、110年1月3日、同年4月6日、同年7月24日
    ，最後一次查獲施用毒品迄今已逾1年4月，益徵被告應無再
    施用毒品之危險，而無再行觀察、勒戒處遇之必要與實益，
    依保安處分執行法第28條第1項規定，聲請裁定免予繼續執
    行處分等語。
二、保安處分定有期間者，在期間未終了前，認無繼續執行之必
    要時，除法律另有規定外，應報請指揮執行法院之檢察官，
    聲請免其處分之執行；認有延長之必要時，得報請指揮執行
    法院之檢察官，聲請延長其處分之執行，保安處分執行法第
    28條第1項定有明文。而於保安處分未執行前，檢察官若認
    無繼續執行之必要時，本於舉輕以明重之當然解釋，除法律
    另有規定外，應得依職權向法院聲請免其處分之執行。
三、被告劉學煜前因違反毒品危害防制條例等案件，經本院於11
    0年11月15日以110年度毒聲字第1915號裁定應送勒戒處所觀
    察、勒戒，此有該案裁定及臺灣高等法院被告前案紀錄表等
    在卷可稽。而被告經臺灣桃園地方檢察署送至法務部○○○○○○
    ○○附設觀察勒戒處所時，因患有腦梗塞、腰椎脊椎滑脫症，
    目前行動不便，完全坐輪椅、使用尿布，需他人照顧等情，
    經法務部○○○○○○○○以桃所總決字第11104057140號函辦理拒
    絕收所，此有上開函文及該所被告入所直接調查表、法務部
    ○○○○○○○拒絕入所評估單、龍潭敏盛醫院診斷證明書等附卷
    為憑。再依檢察官於聲請時檢附之各案卷資料、臺灣高等法
    院被告前案紀錄表等所示，被告最末次施用毒品犯行之行為
    日期為110年7月24日（即111年度毒偵緝字第994號、110年
    度毒偵字第7467號案件），其後被告即無另涉施用毒品案件
    之情形。則檢察官主張被告已合於觀察勒戒處分執行條例第
    6條第2項第1款應拒絕入所規定之要件，且認被告無再施用
    毒品之危險，因而向本院聲請免其觀察、勒戒處分之執行，
    於法並無不合，應予准許。
四、依刑事訴訟法第220條、保安處分執行法第28條第1項前段，
    裁定如主文。
中　　華　　民　　國　　111 　年　　12　　月　　14　　日
                  刑事第二十庭  法　官　陳布衣

以上正本證明與原本無異。
如不服本裁定，應於裁定送達後5 日內向本院提出抗告狀。
　　　　　　　　　　　　　　　  書記官　蔡昌霖
中　　華　　民　　國　　111 　年　　12　　月　　14　　日